# 请教：关于新租赁准则，多个租赁组成部分分拆的实物问题

提问人：caiyiguang1 时间：2019-11-12 16:40:20
实际情况：公司租赁了一个大型养殖场，养殖场中包含了建筑物、机器设备等多项不同类别的资产。
求助 1 ：根据新的收入准则，由于相关设备之间具有高度依赖性（一个CGU？），是否应当视为一个租赁合同，且所有租入资产视为一个组成部分？
个人认为由于资产的高度相关性，应当视为整体。
求助 2 ：如果视为一个整体，多项资产的使用寿命不一致，剩余寿命也不一致，价格也难以一一估计，该如何分摊合同价格？
同时，养殖场涉及资产数量较多，针对每个资产查找价格，核算成本较高，个人认为也与新准则的思想相悖。但是，如果不分摊价格，在未来更换或维修时，又没有用单个资产的成本，无法进会计处理。因此，有些陷入两难的情况。综上，请求帮助和指导

回答人：chenyiwei
1 、建议作为一个整体租赁合同，不分拆其中包含的各项单独资产。
2 、既然作为一个整体，则不应存在分摊合同价格的问题，使用权资产作为一个整体在租赁期内计提折旧。对其中部分使用寿命较短，按租约约定需由本企业在租赁期内负责更新或重置，且由本企业承担相关成本的情形，应采用类似于《企业会计准则解释第 2 号》第五条中 BOT合同运营期内定期大修理、重置等相关义务的处理方式处理，即在两次大修理或重置的间隔期内计提预计负债。

提问人：ying0518 时间：2019-11-15 21:49:48
养殖场的整体租赁，若包含租赁准则适用范围外的资产，如生物资产，土地使用权时，应如何考虑？

回答人：chenyiwei
应视情况将合同分拆为不同组成部分，分别处理。